【裁判字號】    90,易,526
【裁判日期】    900817
【裁判案由】    賭博
【裁判全文】
臺灣臺南地方法院刑事判決                            九十年度易字第五二六號
    公  訴  人  臺灣台南地方法院檢察署檢察官
    被      告  子○○
                戊○○
                癸○○
                寅○○○
                辛○○
                辰○○
                甲○○○
                丑○○
                乙○○
                卯○○
                己○○
                丙○○
                丁○○
                庚○○
                巳○○
右列被告等因賭博案件，經檢察官提起公訴（八十九年度偵字第九二０號），本院判
決如左：
    主  文
子○○共同意圖營利，聚眾賭博，累犯，處有期徒刑陸月，併科罰金壹萬元，有期徒
刑如易科罰金，罰金如易服勞役，均以參佰元折算壹日。
戊○○意圖營利，供給賭博場所，處有期徒刑參月，如易科罰金，以參佰元折算壹日
。
癸○○、寅○○○、辛○○、辰○○、甲○○○、丑○○、乙○○、卯○○、己○○
、丙○○、丁○○、庚○○、巳○○在公眾得出入之場所賭博財物，癸○○、寅○○○、丑○○、乙○○、己○○、庚○○各處罰金參仟元，辛○○、辰○○、甲○○○
、卯○○、丙○○、丁○○、巳○○各處罰金壹仟元，如易服勞役，均以參佰元折算
壹日。
扣案之撲克牌壹付、新台幣壹仟元均沒收。
    事  實
一、子○○曾於民國八十五年間因恐嚇案件，經臺灣高等法院台南分院判處有期徒刑
    五月確定，並於八十五年九月十日易科罰金執行完畢，仍不知悔改，復於八十九
    年八月七日十四時三十分許，夥同壬○○（俟到案後另行審結）共同基於意圖營
    利之犯意聯絡，聚集不特定之賭客賭博財物，並由戊○○基於營利意圖提供其台
    南縣麻豆鎮小埤里小埤頭二十五號住處供子○○作為公眾得出入之賭博場所，該
    賭場由子○○主持，以壬○○為莊家，聚集癸○○、寅○○○、庚○○、卯○○
    、己○○、丙○○、丁○○、辛○○、丑○○、辰○○、巳○○、乙○○、甲○○○及屋主戊○○等人，在該處以子○○所有之撲克牌賭博財物，其係由擔任莊
    家之壬○○，與持牌之子○○、癸○○、寅○○○三人以撲克牌對賭，其餘賭客
    則在旁押注新台幣（下同）數百元不等之金額，每次各發二張牌，由持牌者與莊
    家比點數大小，如持牌賭客點數比莊家大者，由莊家按押注金額賠予押注者，反
    之，如持牌賭客點數比莊家小者，押注金額則歸莊家贏得，以此偶然之機率定輸
    贏之方式賭博財物，莊家每贏一萬元，子○○則從中抽取八百元牟利，嗣於同日
    十四時五十分許為警在上址當場查獲，並扣得供賭博用之撲克牌一付及賭資一千
    元。
二、案經台南縣警察局麻豆分局報請臺灣台南地方法院檢察署檢察官偵查起訴。
    理  由
一、訊據被告子○○、戊○○、癸○○、寅○○○、辛○○、辰○○、甲○○○、卯
    ○○、丙○○、丁○○、巳○○均坦承有右揭賭博犯行，被告子○○、戊○○亦
    均分別坦承有聚眾賭博及供給賭博場所之行為，惟均矢口否認有抽頭營利之行為
    ，均辯稱：純粹是在該處賭博，並無抽頭營利云云；另被告丑○○、乙○○、己○○、庚○○固不否認於右揭時地為警查獲之事實，然均矢口否認有賭博犯行，
    被告丑○○辯稱：伊到該處是要找「登福」的母親拿青草，因找不著就在該處看
    人家賭博，之後警察就來了云云；被告乙○○辯稱：我是去看賭博，不是去賭博
    云云；被告己○○辯稱：我是想要賭博，但還沒有下注云云；被告庚○○辯稱：
    我是去找戊○○的弟弟云云。惟查，右揭事實業據被告壬○○於警訊中供承：每
    贏一萬元，由子○○抽頭八百元等語明確，足見子○○有抽頭營利之事實甚明，
    而屋主戊○○既係提供該處住宅供被告子○○聚眾賭博，其風險甚高，設若無利
    可圖，衡情當無甘冒被查緝法辦重刑之危險無端提供住處供人作為賭博場所之理
    ，所辯並無以之營利云云，要難採信。又上開被告丑○○、乙○○、己○○、庚○○有在該處賭博之事實，亦據被告子○○於警訊中供稱：其餘在外圍押賭的亦
    包含被告丑○○、乙○○、己○○、庚○○等語無訛，是被告丑○○、乙○○、
    己○○、庚○○等人在該處停留多時，其辯稱未參與賭博，顯為遁飾之詞，自難
    採信。此外復有扣案之賭具撲克牌一付、賭資一千元及現場相片八幀、扣押書一
    紙在卷足憑，本件事證已臻明確，被告等人犯行應可認定。
二、核被告子○○所為，係犯刑法第二百六十八條之意圖營利聚眾賭博罪及同法第二
    百六十六條第一項前段之在公眾得出入之場所賭博罪。被告戊○○所為，係犯刑
    法第二百六十八條之意圖營利供給賭博場所罪及同法第二百六十六條第一項前段
    之在公眾得出入之場所賭博罪。被告癸○○、寅○○○、辛○○、辰○○、甲○○○、丑○○、乙○○、卯○○、己○○、丙○○、丁○○、庚○○、巳○○所
    為，均係犯刑法第二百百六十六條第一項前段之在公眾得出入之場所賭博罪。被
    告子○○一賭博犯行同時觸犯意圖營利聚眾賭博罪及在公眾得出入之場所賭博罪
    ，被告戊○○一賭博犯行同時觸犯意圖營利供給賭博場所罪及在公眾得出入之場
    所賭博罪，均為想像競合犯，分別應從一重依意圖營利聚眾賭博罪、意圖營利供
    給賭博場所罪處斷，公訴人就被告子○○、戊○○在公眾得出入之場所賭博部分
    ，於起訴法條雖未論及，惟起訴事實已記載明確，且屬想像競合犯裁判上一罪關
    係，自為本院審理論究範圍。被告子○○與被告壬○○就上開意圖營利聚眾賭博
    犯行間，有犯意聯絡及行為分擔，均為共同正犯。查被告子○○曾於八十五年間
    因恐嚇案件，經臺灣高等法院台南分院判處有期徒刑五月確定，並於八十五年九
    月十日易科罰金執行完畢，有台灣台南地方法院檢察署刑案資料查註紀錄表在卷
    可按，其於五年之內再犯本件有期徒刑以上之罪，為累犯，應依法加重其刑。爰
    審酌被告等人各自之品行、犯罪之動機、目的、手段、所生危害、被告各自在本
    件賭博之角色及被告辛○○、辰○○、甲○○○、卯○○、丙○○、丁○○、巳
    ○○犯後均坦承犯行，已有悔意，被告丑○○、乙○○、己○○、庚○○犯後猶
    未能坦認犯行，難見悔意等一切情狀，分別量處如主文所示之刑，並分別諭知有
    期徒刑易科罰金、罰金易服勞役之折算標準，以資懲儆。又扣案賭具撲克牌一付
    為當場賭博之器具，賭資一千元為在賭檯之財物，爰不問屬於何人所有，均依刑
    法第二百六十六條第二項之規定宣告沒收。
三、按法院認為應科拘役、罰金或應諭知免刑或無罪之案件，被告經合法傳喚無正當
    理由不到庭者，得不待其陳述逕行判決，刑事訴訟法第三百零六條定有明文。本
    件被告丑○○、己○○經合法傳喚於審判期日無正當理由不到庭，有本院送達證
    書回證一紙在卷可稽，本院因認被告丑○○、己○○均應受罰金之諭知，揆諸前
    開規定，得不待其陳述逕行判決，附此敘明。
四、被告壬○○部分俟到案後另行審結。
據上論斷，應依刑事訴訟法第二百九十九條第一項前段、第三百零六條，刑法第二十
八條、第二百六十八條、第二百六十六條第一項前段、第二項、第五十五條、第四十
七條、第四十一條第一項前段、第四十二條第二項，罰金罰鍰提高標準條例第一條前
段、第二條，判決如主文。
本案經檢察官周文祥到庭執行職務。
中      華      民      國      九十      年      八      月    十七    日
                                  臺灣臺南地方法院刑事第二庭
                                          法  官   張  瑛  宗
右正本證明與原本無異。
如不服本判決，應於判決送達後十日內向本院提出上訴狀( 應附繕本 )。
                                          書記官   盧  立  勇
中      華      民      國      九十      年      八      月    十七    日
附錄法條
中華民國刑法第二百六十八條
 (圖利供給賭場或聚眾賭博罪)
意圖營利，供給賭博場所或聚眾賭博者，處三年以下有期徒刑，得併科三
千元以下罰金。
中華民國刑法第二百六十六條第一項前段、第二項
 (普通賭博罪與沒收物)
在公共場所或公眾得出入之場所賭博財物者，處一千元以下罰金。
當場賭博之器具與在賭檯或兌換籌碼處之財物，不問屬於犯人與否，沒收
之。


司法院資訊處製作；財團法人民間司法改革基金會備份。
